臺灣高雄地方法院刑事判決　　　　　　　　　　　　九十三年度訴字第一四四號
　　公　訴　人　臺灣高雄地方法院檢察署檢察官
　　被　　　告　丁○○
　　選任辯護人　楊昌禧
　　　　　　　　唐小菁
　　　　　　　　陳慧敏
右列被告因強盜等案件，經檢察官提起公訴（九十三年度偵字第八三七七、第八三七
八號），本院判決如左：
    主  文
丁○○連續攜帶兇器竊盜，處有期徒刑貳年；又意圖為自己不法之所有，攜帶兇器，
以脅迫至使不能抗拒，而取他人之物，處有期徒刑柒年陸月，扣案之口罩壹個沒收。
應執行有期徒刑玖年，扣案之口罩壹個沒收。
    事  實
一、丁○○曾於民國九十二年間因強盜案件，經台灣高等法院高雄分院於九十三年四
    月二十日以九十三年度上訴字第二一○號判處有期徒刑四年確定，現正執行中，
    仍不知警惕。竟基於意圖為自已不法所有之概括犯意，連續攜帶如附表所示客觀
    上足供為兇器使用之西瓜刀、一字型螺絲起子及六角扳手等工具（均未扣案），
    於附表所示時間、地點，並以附表所示之方式，分別竊取如附表所示己○○、甲○○、戊○○及庚○○等人之財物。嗣分別於附表所載之時間、地點為警查獲。
二、丁○○於竊得附表編號四庚○○所有車牌號碼二Ｍ─五九一二號自小客車後，復
    基於意圖為自已不法所有之強盜犯意，駕駛前開車輛並攜帶其所有客觀上對於人
    之生命、身體及安全構成威脅，可供兇器使用之西瓜刀一把（未據扣案），於九
    十三年四月二十四日晚間八時許，前往高雄縣燕巢鄉○○路八二四之三號「ＳＹ
    Ｙ檳榔攤」，以向店員乙○○購買新臺幣（下同）十元礦泉水一瓶為由，察看店
    內情形後將前開車輛停放於上開檳榔攤旁，旋於同日晚間八時二十分許返回該店
    ，佯裝購買三十元啤酒一瓶，並在檳榔攤旁飲用上開購買啤酒，適逢當時檳榔攤
    老闆在店內而未下手。直到檳榔攤老闆離開後，丁○○見有機可乘，即持上開西
    瓜刀乙把，並口戴藍白格子口罩，由上開檳榔攤之後門進入店內，靠近乙○○身
    邊，同時亮出手上所持之西瓜刀，以此方式施以脅迫，並壓抑乙○○之自由意思
    ，致使乙○○不能抗拒並因而心生畏懼，逕逃至檳榔攤外。丁○○隨即自行搜取
    置放在檳榔攤工作檯上之零錢盤及抽屜內一張五百元現金及五張一百元現金，共
    計約二千元，得手後駕駛上開車輛逃離，經乙○○記下上開車輛之車牌號碼後報
    警。嗣丁○○於九十三年四月二十四日晚間十一時許，駕駛許清境所有車牌號碼
    Ｅ二─四四九三號之客貨兩用車，前往其藏放竊得之二Ｍ─五九一二號自小客車
    所在地高雄縣岡山鎮○○○路一五一號前，為警當場查獲，並扣得其所有供犯罪
    所用之藍白格子口罩一個。
三、案經高雄縣政府警察局岡山分局及高雄縣政府警察局刑警大隊報告台灣高雄地方
    法院檢察署檢察官偵查起訴。
    理  由
一、訊據被告丁○○對於附表所示攜帶兇器竊盜之犯罪事實均坦承不諱，核與被害人
    己○○、甲○○、戊○○及庚○○於警訊中供述之情節相符，復有贓物領據一紙
    、車輛遺失通報單四紙、搜索扣押筆錄、扣押物品目錄表、車號ＰＲ─六五七八
    號自小客車及其車上扣得之物品照片等在卷可資佐證，事證明確，被告此部分之
    犯行可堪認定。
二、另被告固亦坦承於前開時、地，持西瓜刀進入「ＳＹＹ檳榔攤」內，並搶得約二
    千元之事實不諱，惟矢口否認有何強盜之犯行，辯稱：伊僅係將西瓜刀握在手上
    ，並未對被害人乙○○施以脅迫，或以刀抵住、指向被害人或為任何言語之恫嚇
    ，被害人見其持西瓜刀進入檳榔攤便立即逃出檳榔攤云云。經查：
    (一)右揭犯罪事實業據證人乙○○於檢察官偵訊時證述綦詳，證人乙○○證稱：當
      天晚上八點時，因為冷氣壞掉了，檳榔攤前後門均開著，被告從後面的門進來
      ，他戴白藍格子的口罩，右手拿一把西瓜刀，往前伸出對著她，伊感到害怕，
      閃過身就跑到隔壁的檳榔攤等語（見九十三年五月二十一日偵訊筆錄）；核與
      其於警訊中證稱：歹徒持西瓜刀進入檳榔攤內（刀持在胸前），我害怕就趕快
      逃跑之情節大致相符（見九十三年四月二十四日警訊筆錄）。
    (二)被告固辯稱並未將西瓜指向被害人，亦未出言恫嚇，僅係將西瓜刀握在手上，
      被害人應未達不能抗拒之程度云云。惟按強盜罪之強暴、脅迫，祇須抑壓被害
      人之抗拒或使被害人身體上、精神上，處於不能抗拒之狀態為已足，其暴力縱
      未與被害人身體接觸，仍不能不謂有強暴、脅迫行為；次按強盜罪所施用之強
      暴、脅迫手段，祇須足以壓抑被害人之抗拒，使其喪失意思自由為已足，縱令
      被害人實際無抗拒行為，仍於強盜罪之成立，不生影響，最高法院分別著有二
      十二年度上字第三一七號及三十年度上字第三二三號判例可資參照。本案被
      告丁○○手持西瓜刀，載著口罩，於夜間進入該檳榔攤內，且當時檳榔攤內僅
      有被害人一弱女子，於此時間及場景，被告之行為，在客觀上即已足使人精神
      上之抗拒受抑壓而處於不能抗拒之狀態，自不以有身體上之接觸為必要，此由
      被害人乙○○見狀倉徨逃出檳榔攤躲避即可見一般。從而被告此部分辯解顯不
      足採憑，其確有對乙○○施脅迫致使不能抗拒之情形甚明。此外，復有被告所
      有供犯罪所用之口罩一付扣案可資佐證，事證明確，被告此部分之犯行亦堪認
      定。
三、核被告所為係犯刑法第三百二十一條第一項第三款之加重竊盜罪及同法第三百三
    十條之加重強盜罪。被告先後四次攜帶兇器竊盜之行為，時間緊接，手法相同，
    觸犯構成要件相同之罪名，顯係出於概括犯意為之，為連續犯，應依刑法第五十
    六條之規定論以一罪，並依法加重其刑。又所犯連續加重竊盜及加重強盜二罪間
    ，犯意各別，罪名不同，行為互殊，應分論併罰之。爰審酌被告有事實欄所載強
    盜之前科，顯見其品性非佳，且攜帶西瓜刀及螺絲起子等兇器竊盜、強盜財物，
對於社會治安之危害甚鉅，及其竊盜或強盜財物之價值，以及犯罪後坦承大部分
    之犯行，態度尚稱良好等一切情狀，分別量處如主文所示之刑，並定應執行之刑
    。扣案之口罩一付係被告所有供犯罪所用之物，業據被告陳明在卷，應依刑法第
    三十八條第一項第二款之規定宣告沒收。另扣案之帽子一頂並非被告所有，另保
    力龍西瓜刀一把，係事後被告為掩飾犯行而製作，亦非供犯罪所用之工具，且非
    屬違禁物，爰不為沒收之宣告。至於被告所有供犯罪所用之西瓜刀二把、一字型
    螺絲起子及六角扳手各一支，均未扣案，且未經起獲，顯已滅失，為免日後執行
    之困難，亦不為沒收之宣告，附此敘明。
據上論斷，應依刑事訴訟法第二百九十九條第一項前段、刑法第五十六條，第三百二
十一條第一項第三款、第三百三十條、第五十一條第五款、第三十八條第一項第二款
，判決如主文。
本案經檢察官丙○○到庭執行職務。
中      華      民      國      九十三      年      八    月    十九    日
                                  臺灣高雄地方法院刑事第六庭
                                      審判長法  官  陳志銘
                                            法  官  柯盛益
                                            法  官  高英賓
右正本證明與原本無異。
如不服本判決，應於判決送達後十日內，向本院提出上訴狀。
                                            書記官  林雯琪
中      華      民      國      九十三      年      八    月    十九    日
附 表:
┌─┬───────┬──────────────┬───────────┐
│編│竊取時間及地點│行為態樣及被害人財物        │ 備             註    │
│號│              │                            │                      │
├─┼───────┼──────────────┼───────────┤
│一│九十三年三月七│攜帶西瓜刀乙把，並以自備之一│於九十三年四月十七日下│
│  │日晚間八時，在│字型螺絲起子（起訴書誤載為六│午一時，在高雄縣岡山鎮│
│  │高雄縣阿公店站│角扳手），撬開被害人己○○所│壽華路(壽天國中旁為警 │
│  │(黃昏市場)停車│有之車牌號碼ＷＧ－七三八    │尋獲，而發現上情(偵卷 │
│  │場內          │六號之自用小客車車門，在用六│九十三年偵字第八三七八│
│  │              │角板手啟動該車，竊得上開車輛│號及岡山分局警卷)     │
│  │              │得逞。                      │                      │
├─┼───────┼──────────────┼───────────┤
│  │九十三年三月八│攜帶西瓜刀乙把，並以自備之  │九十三年三月三十一日  │
│二│日晚間九時，在│六角板手將前端磨平撬開被害  │晚間十一時十五分，在高│
│  │高雄縣岡山鎮民│開被害人甲○○所有之車牌號碼│雄縣仁武鄉○○路新百花│
│  │有路與岡山路口│ＫＮ－二一九五號之自用小客車│宮前，為警查獲(偵卷九 │
│  │              │車門，在用六角板手啟動該車，│十 三年度偵字第八三七 │
│  │              │竊得上開車輛得逞。          │七號、偵字第八三七八號│
│  │              │                            │）                    │
├─┼───────┼──────────────┼───────────┤
│三│九十三年四月十│以自備之六角板手將前端磨平撬│九十三年四月十七日下午│
│  │五日上午七時三│開被害人戊○○所有之車牌號碼│一時，在高雄縣岡山鎮大│
│  │十分，在高雄縣│ＰＲ－六五七八號之自用小客車│義二路（空軍醫院停車場│
│  │岡山鎮○○○路│車門，在用六角板手啟動該車，│內），為警查獲（偵卷九│
│  │壽山國小前    │竊得上開車輛得逞。          │十三年偵字第八三七八號│
│  │              │                            │及警卷岡山分局）      │
├─┼───────┼──────────────┼───────────┤
│四│九十三年四月二│以自備之六角板手將前端磨平  │九十三年四月二十五日零│
│  │十四日晚間七時│撬開被害人庚○○所有之車牌號│時三十分，在高雄縣岡山│
│  │三十分，在高雄│碼二Ｍ－五九一二號之自用小  │鎮○○○路一五一號前，│
│  │縣岡山鎮中山南│客車車門，在用六角板手啟動該│為警尋獲。（偵卷九十三│
│  │路黃昏市場停車│車，竊得上開車輛及車內之測速│年偵字第八三七八號及岡│
│  │場內          │器一具、眼鏡二副、點煙器一個│山分局警卷）          │
│  │              │、玩具小刀一支得逞。        │                      │
└─┴───────┴──────────────┴───────────┘
附錄論罪科刑法條：
中華民國刑法第三百二十一條
犯竊盜罪而有左列情形之一者，處六月以上、五年以下有期徒刑：
一  於夜間侵入住宅或有人居住之建築物、船艦或隱匿其內而犯之者。
二  毀越門扇、牆垣或其他安全設備而犯之者。
三  攜帶兇器而犯之者。
四  結夥三人以上而犯之者。
五  乘火災、水災或其他災害之際而犯之者。
六  在車站或埠頭而犯之者。
前項之未遂犯罰之。
中華民國刑法第三百二十八條
意圖為自己或第三人不法之所有，以強暴、脅迫、藥劑、催眠術或他法，至使不能抗
拒，而取他人之物或使其交付者，為強盜罪，處五年以上有期徒刑。
以前項方法得財產上不法之利益或使第三人得之者，亦同。
犯強盜罪因而致人於死者，處死刑、無期徒刑或十年以上有期徒刑；致重傷者，處無
期徒刑或七年以上有期徒刑。
第一項及第二項之未遂犯罰之。
預備犯強盜罪者，處一年以下有期徒刑、拘役或三千元以下罰金。
中華民國刑法第三百三十條
犯強盜罪而有第三百二十一條第一項各款情形之一者，處七年以上有期徒刑。
前項之未遂犯罰之。
